

DÉVELOPPEUR MEAN STACK

Développeur MEAN Stack passionné par la création d'applications web intuitives. Je suis en quête d'un stage de 3 mois pour approfondir mes compétences et contribuer à des projets innovants. Solide maîtrise de MongoDB, Express.js, Angular et Node.js. Expérience dans la conception et le développement d'applications web dynamiques, de la conception à la mise en production.

LANGUES

Français
Anglais
Italien

RÉSEAUX SOCIAUX



https://github.com/TsitouhRanjafy



https://www.linkedin.com/in/tsitohaina-ramiaranjafy-2920a4272/



https://tsitouhranjafy.github.io/porftolio/

FORMATION

2024 Certificate NodeJS Antananarivo *IT Club (TME Education)*

COMPETENCES



EXPÉRIENCE PROFESSIONNELLE

Du 06/2024 au 07/2024

Gagnant Mini-Challenge AlgoGame (challenge AlgoGame)

Gagnant du mini-challenge de l'algogame lors du GamJam.

Du 06/2024 au 07/2024

QUIZ'PLAY (projet universitaire)

Poste occupé: FullStack

Site web qui propose une variété de quiz sur diffèrent sujets. Les utilisateurs gagnent des points qui leur permettent de comparer ses résultats.

(Html,Css,Javascript,NodeJS,Typescript,Mongo Db,Ejs)

Du 12/2023 au 07/2024

Morpion et StrongCapture (projet personnel)

Poste occupé : FullStack

Ce sont des jeux de réflexion et stratégique qui se joue à deux ou contre l'ordinateur. (Html,Css,Javascript,Typescript).

Du 12/2021 au 07/2022

Formation Musical (projet universitaire)

Poste occupé : Front-End

Développement d'un site web où on peut apprendre de musique chez nous, à notre rythme. Le site propose des cours vidéo, des exercices. (Html,Css,Javascript,php)